【裁判字號】    98,上易,657
【裁判日期】    980910
【裁判案由】    詐欺
【裁判全文】
臺灣高等法院高雄分院刑事判決         98年度上易字第657號
上  訴  人
即  被  告  甲○○
上列上訴人因詐欺案件，不服臺灣高雄地方法院98年度易字第51
6 號中華民國98年7 月22日第一審判決（起訴案號：臺灣高雄地
方法院檢察署98年度偵字第1485號），提起上訴，本院判決如下
：
     主  文
上訴駁回。
     理  由
一、按不服地方法院之第一審判決而上訴者，應向管轄第二審之
    高等法院為之。上訴書狀應敘述具體理由。第二審法院認為
    上訴書狀未敘述理由或上訴有第362 條前段之情形者，應以
    判決駁回之，刑事訴訟法第361 條第1 項、第2 項、第367
    條前段定有明文。又當事人聲請調查之證據，必須其有調查
    之必要性，若依原判決所為證據上之論斷，足認其證據調查
    之聲請，事實審法院縱曾予以調查，亦無從動搖原判決就犯
    罪事實之認定者，不得以其未予調查，指判決為違法。而欠
    缺必要性之證據，不予調查，自可認於判決無影響，下列證
    據，為欠缺必要性：(一)無證據能力之證據，既無為證據之資
    格，即不應作為證據加以調查。(二)無從調查之證據方法，譬
    如所在不明或逃匿國外無從傳訊之證人，或無從調取之證物
    之類是。(三)證據與待證事實是否有重要關係，應以該證據所
    證明者，能否推翻原審判決所確認之事實，而得據以為不同
    之認定為斷。若其係枝節性之問題，或屬被害經過細節，既
    非待證事實所關重要之點，即欠缺調查之必要性。(四)顯與已
    調查之證據相重複。(五)所證明之事項已臻明瞭，無再行調查
    必要之證據。(六)意在延滯訴訟，故為無益之調查聲請。(七)同
    一證據，再行聲請調查。最高法院77年度第11次刑事庭會議
    決議可資參考。是對於顯然不具有調查必要性之證據，原審
    縱未依聲請加以調查，又未說明理由，並無違背法令之可言
    ，上訴書狀就此予以指摘，仍非屬具體之理由。
二、經查上訴人即被告甲○○經原審論以幫助詐欺取財罪，並判
    處有期徒刑4 月，如易科罰金，以新臺幣1000元折算1 日。
    已經詳述其認定被告犯罪之依據，在客觀上並無不當之處。
    被告甲○○於98年8 月10日上訴期間屆滿前具狀提起上訴，
    並於98年8 月18日提出上訴理由狀。惟上訴理由僅指摘被告
    於原審已辯稱其為申辦信用貸款，遂經由報紙廣告所刊載之
    聯絡電話「0000000000」號、連絡人「陳先生」，聯絡陳先
    生後，將被告開立之台北富邦銀行新興分行之帳戶存摺、金
    融卡影本及密碼交付予該陳先生，被告從未將金融卡正本交
    付予他人，自始至終皆由被告保管中，被告並聲請傳喚該陳
    先生以釐清案情，然此項對於被告有利之證據，原審既未調
    查，逕為被告有罪之判決，其證據之取捨，顯有判決不適用
    證據法則之違背法令情形云云，指摘原判決不當。然查原判
    決認定被告以縱有人持其存款帳戶作為詐騙之犯罪工具，亦
    不違其本意之幫助犯意，於民國97年4 月12日，在不詳處所
    ，將其所開立之台北富邦銀行新興分行帳號000-0000000000
    00號帳戶之存摺、金融卡、密碼交予不詳姓名年籍之成年人
    及其所屬詐欺集團使用，涉犯幫助詐欺取財罪等事實，已經
    詳細說明其理由及認定之依據，並就被告所辯不足採信予以
    指駁，並無所謂判決不適用證據法則之情形。至於被告所交
    付之存摺、金融卡、密碼之對象究竟是何人？是否為「陳先
    生」？與被告是否成立犯罪無關，縱予調查，並不影響本案
    之認定，足見被告所指之「陳先生」，並無調查之必要性，
    縱予以調查，亦無從動搖原判決就犯罪事實之認定，原審就
    此部分未予調查，自無所謂判決不適用證據法則之違背法令
    情形。揆之上開說明，被告上訴書狀，指摘原判決就此部分
    未予調查，仍屬未敘述具體之理由，應由本院依同法第367
    條前段、第372 條規定，不經言詞辯論，逕行判決如主文。
中    華    民    國    98    年    9     月    10    日
                  刑事第五庭    審判長法  官  曾永宗
                                      法  官  鍾宗霖
                                      法  官  任森銓
以上正本證明與原本無異。
本判決不得上訴。
中    華    民    國    98    年    9     月    10    日
                                      書記官  廖素珍


司法院資訊處製作；財團法人民間司法改革基金會備份。
